【裁判字號】    89,訴,1644
【裁判日期】    900621
【裁判案由】    毒品危害防制條例等
【裁判全文】
臺灣板橋地方法院刑事判決                        八十九年度訴字第一六四四號
    公  訴  人  臺灣板橋地方法院檢察署檢察官
    被      告  乙○○
右列被告因毒品危害防制條例案件，經檢察官提起公訴（八十八年度偵字第二六五一
０號、八十九年度偵字第三三三號），本院判決如左：
    主  文
乙○○持有第一級毒品，處有期徒刑壹年貳月，扣案之海洛因貳包（合計淨重壹佰
拾貳點捌公克）沒收銷燬之。又明知為意圖欺騙他人，於同一商品或類似商品使用相
同於他人註冊商標圖樣之商品而販賣，處有期徒刑肆月，扣案相同於附圖所示商標之
仿冒行動電話面板玖拾陸個均沒收。應執行有期徒刑壹年肆月，扣案之海洛因貳包（
合計淨重壹佰拾貳點捌公克）沒收銷燬，相同於附圖所示商標之仿冒行動電話面板
玖拾陸個沒收之。
    事  實
一、乙○○前有多次毒品前科，其中因違反肅清煙毒條例案件，經臺灣高等法院臺中
    分院於民國八十四年五月十日處有期徒刑三年八月確定，於八十四年十二月十二
    日入監執行，縮刑期滿日期為九十二年七月十一日，於八十八年七月二十六日因
    縮短刑期假釋出監（未構成累犯），竟於假釋期間，明知海洛因係公告之第一級
    毒品，不得非法持有，竟意圖施用，於不詳時間、地點，向某姓名年籍不詳者購
    入第一級毒品海洛因後，非法持有而將之藏放在臺北縣土城市○○路二十號七樓
    住處內。又乙○○明知如附圖所示「HELLO KITTY」 商標圖樣係日商三麗鷗股份
    有限公司（下簡稱三麗鷗公司）在我國註冊取得商標專用權之商標，其商標註冊
    號數為第一五八一五九號、專用期間自民國八十年八月十六日起至九十年八月十
    五日止，該商標圖樣指定使用於商標法施行細則第二十七條第九十四類之電視機
    、電唱機、收音機、錄音機、無線電機器材、通訊器材等及其零件及其他應屬於
    本類之一切商品，並知悉國人喜好「HELLO KITTY」 商標圖樣而樂於購買該圖樣
    之商品者眾，竟圖販售仿品牟利，於不詳時間、地點，向不詳人士販入仿冒三麗
    鷗公司上開商標圖樣欺騙他人之行動電話面板等商品，亦準備販售予不特定人牟
    利。迨八十八年十二月七日中午十二時許，在臺北縣土城市○○路二十號八樓住
    處為警查獲，並扣得乙○○所有之第一級毒品海洛因二包（淨重一百三十二點八
    公克）、注射針筒一支、仿冒行動電話面板九十六個。
二、案經告訴人日商三麗鷗公司告訴及內政部警政署刑事警察局移送臺灣板橋地方法
    院檢察署檢察官偵查起訴。
    理  由
一、訊據被告乙○○對於右揭持有第一級毒品海洛因之犯行固供承不諱，惟矢口否認
    有何違反商標法之犯行，辯稱：我於八十八年七月間假釋後，從事通訊器材事業
    ，平日向甲○○購買行動電話面板，後來他交給我純白之行動電話面板，順便交
    付這些印有「HELLO KITTY」 圖樣之面板，問我有沒有興趣賣，因為當天已經很
    晚，所以我就先收下云云。經查：
二、經查：
（一）被告乙○○右開持有第一級毒品海洛因之事實，業據被告先後於偵審中供承不
      諱，並有海洛因二包、針筒一支扣案足資佐證。該二包白色粉末經法務部調查
      局檢驗結果，確係海洛因（合計淨重一三二．八公克）包裝重四八．六三公
      克、純度七四％、純質淨重九八．二七公克），此有該局檢驗通知書乙紙在卷
      足憑。被告持有第一級毒品之犯行，堪以認定。
（二）就本件行動電話面板之來源乙節，被告乙○○雖辯稱係證人甲○○為促銷所交
      付云云，惟證人甲○○於本院八十九年度易字第三九九三號案件審理時否認上
      情（證人甲○○涉犯商標法案件另經本院判決無罪）。且被告於警訊中先供稱
      ：「我向甲○○以每組新臺幣（下同）一百元之價格購買的，再以每支二百元
      之價格賣給電話販賣店，自八十八年十二月四日進貨至今均尚未賣出。」等語
      （見臺灣板橋地方法院八十九年度偵字第三三三號卷宗第八頁正面）；嗣於檢
      察官訊問時則供稱：「八十八年十一月初或十二月初，甲○○放在我那裡的，
      並非賣給我：：：至於為何放在那裡我不知，他問我兒子要不要，我們說不需
      要。」、「（甲○○是賣給你或李華興？）我出資買的。」等語（見臺灣板橋
      地方法院八十八年度偵字第二六五一０號卷宗第六十、六十一頁）；嗣於本院
      審理時供稱：「我從事通訊器材配件買賣，甲○○將扣案之行動電話面板交給
      我，問我有無興趣促銷這一型，當天他夜間十二點多才來，所以將這些東西放
      在我這裡。」等語（見本院九十年一月四日、九十年五月二十四日訊問筆錄）
      ，先後供述並非一致。又倘被告辯稱證人甲○○於八十八年十一月初或十二月
      初向其促銷該行動電話面板，當天因時間已晚，故先予收受之情屬實，倘被告
      無欲販售該等面板，何不通知證人甲○○取回，足徵被告確有販售而買入上開
      行動電話面板之營利意圖。此外，復有經濟部中央標準局商標註冊證影本一紙
      附卷及仿冒「HELLO KITTY」 商標之行動電話面板九十六個扣案足資佐證，被
      告上開所辯顯係卸責之詞，不足採信，本件事證明確，被告犯行，堪予認定。
二、按毒品危害防制條例已於八十七年五月二十日公布，自同年月二十二日起施行，
    依同例第二條及第十一條第一項規定海洛因係為第一級毒品，不得持有，被告違
    反該規定持有之，核其所為，係犯危害毒品防制條例第十一條第一項之持有第一
    級毒品罪。另按所稱販賣，以行為人明知為此類商品，具有營利之目的，將之販
    入或賣出，有其一即屬成立，並不以販入後復行賣出為構成要件（最高法院八十
    年度臺非字第四十八號判決可資參照），被告以營利為目的販入該批行動電話面
    板，係犯商標法第六十三條之販賣仿冒商標商品罪；所犯上開二罪間，犯意各別
    ，行為互殊，應分論併罰。公訴人認被告乙○○係基於販賣第一級毒品海洛因之
    營利意圖，而持有上開海洛因，因認被告係犯同條例第五條第一項意圖販賣而持
    有第一級毒品罪嫌。惟按犯罪事實應依證據認定之，無證據不得推定其犯罪事實
    ，刑事訴訟法第一百五十四條定有明文；又事實之認定，應憑證據，如未能發現
    相當證據，或證據不足以證明，自不能以推測或擬制之方法，以為裁判基礎（參
    照最高法院四十年臺上字第八六號判例），且為刑事訴訟法上證明之資料，無論
    其為直接證據或間接證據，均須達於通常一般之人均不致於有所懷疑，而得確信
    其為真實之程度，始得據為有罪之認定，若其關於被告是否犯罪之證明未能達此
    程度，而有合理性懷疑之存在，致使無從形成有罪之確信，根據「罪證有疑，利
    於被告」之證據法則，即不得遽為不利於被告之認定（參照最高法院七十六年臺
    上字第四九八六號判例）。公訴人認為被告涉犯意圖販賣而持有第一級毒品罪嫌
    ，無非以被告於警訊中所稱「我委託丙○○辦理假護照及多明尼加移民，因為使
    用一次假護照即為警查獲，我一直向他催討代辦費用三十萬元及美金二萬二千元
    ，他知道我有吸毒，於是交給我扣案之海洛因，認為我有門路幫他處理掉，以作
    為抵債」等語為其主要論據。惟證人丙○○到庭極力否認有交付毒品海洛因予被
    告之情事（見本院八十九年十一月二日、十一月二十三日訊問筆錄），且被告於
    八十四年間，為免遭通緝與順利出國起見，以三十萬元之代價，委由丁○○變造
    護照，迨八十四年十一月二十六日，在桃園中正機場準備出國時為警查獲等情，
    業經臺灣桃園地方法院八十五年度訴字第六七七號判決在案，且經本院調閱該案
    卷宗屬實，被告既委由丁○○辦理假護照，事後何以此事向證人丙○○催討代辦
    費用？被告上開辯詞即有瑕疵可指，被告持有之第一級海洛因係由證人丙○○所
    交付之情，要難遽信。又被告乙○○於檢察官訊問及本院審理時，均堅決否認有
    何販賣海洛因或販賣之意圖，參以本件警方至被告住處搜索，僅扣得海洛因二包
    ，數目雖屬龐大，惟無查獲任何分裝之包裝紙、塑膠袋、磅秤或通訊電話號碼以
    供佐證，自難僅以被告於警訊中之自白，逕而推論被告有販賣毒品之意圖。是本
    院既查無證據足認被告於客觀上有何尋找買主或分裝海洛因之意圖販賣等行為，
    尚難僅因其持有大量之海洛因，即遽認其有販賣之意圖。公訴人認被告乙○○係
    犯毒品危害防制條例第五條第一項之意圖販賣而持有第一級毒品罪，容有未洽，
    惟其單純持有毒品海洛因與公訴人起訴事實所指之意圖販賣而持有毒品行為，基
    本事實相同，仍具起訴事實之同一性（最高法院八十五年度臺上字第六三八號判
    決、司法院八十四年四月十三日廳刑一字第七二六０號座談會決議可資參照），
    本院自得就檢察官起訴之犯罪事實，變更起訴法條。爰審酌被告前有多次違反肅
    清煙毒條例、毒品危害防制條例之前科紀錄，素行已屬不良，其犯罪之動機、目
    的、手段、持有毒品之數量及犯後態度等一切情狀，量處如主文所示之刑，並定
    其應執行刑，以資懲儆。
三、扣案海洛因二包（合計淨重一百三十二點八公克）為第一級毒品，應依毒品危害
    防制條例第十八條第一項前段規定沒收銷燬之。至扣案注射針筒一支雖係被告所
    有，業據其供明在卷，核與本件被告所為上開持有第一級毒品海洛因犯行無涉，
    又非屬違禁物，爰不為沒收之宣告。至扣案之仿冒「HELLO KITTY」 商標之行動
    電話面板九十六個，不問為何人所有，均應依商標法第六十四條規定沒收之。
據上論斷，應依刑事訴訟法第二百九十九條第一項前段、第三百條，毒品危害防制條
例第十一條第一項、第十八條第一項前段、商標法第六十三條、第六十四條，刑法第
十一條前段、第五十一條第五款，判決如主文。
本案經檢察官李嘉明到庭執行職務
中      華      民      國      九十        年    六      月   二十一   日
                                      台灣板橋地方法院刑事第六庭
                                          法  官  侯  志  融
右正本證明與原本無異
如不服本判決應於送達後十日內向本院提出上訴狀
                                          書記官  陳  淑  芳
中      華      民      國      九十        年    六      月   二十七   日
附錄本案論罪科刑法條全文：
商標法第六十三條
明知為前條商品而販賣、意圖販賣而陳列、輸出或輸入者，處一年以下有期徒刑、拘
役或科或併科新臺幣五萬元以下罰金。
毒品危害防制條例第十一條
持有第一級毒品者，處三年以下有期徒刑、拘役或新臺幣五萬元以下罰金。
持有第二級毒品者，處二年以下有期徒刑、拘役或新臺幣三萬元以下罰金。
持有專供製造或施用毒品之器具者，處一年以下有期徒刑、拘役或新臺幣一萬元以下
罰金。


司法院資訊處製作；財團法人民間司法改革基金會備份。
